臺灣桃園地方法院刑事判決
110年度簡上字第564號
上  訴  人
即  被  告  賴陽德  




上列上訴人即被告因傷害案件，對本院民國110年10月26日110年
度壢簡字第973號第一審刑事簡易判決提起上訴（偵查案號：110
年度偵字第18107號），本院管轄之第二審合議庭判決如下：
    主  文
一、原判決撤銷。
二、賴陽德犯傷害罪，處有期徒刑貳月，如易科罰金，以新臺幣
    壹仟元折算壹日。
    事  實
賴陽德於民國110年2月10日某時將車牌號碼000-0000號自用小客
車停放在桃園市中壢區中山路與大同路口，廖皇欣於110年2月10
日凌晨某時許因酒後誤入上開小客車之後座睡覺，嗣賴陽德於同
日凌晨5時許發現上情，竟基於傷害之犯意，以手持鋁棒毆打廖
皇欣，致廖皇欣受有頭部外傷、臉部挫傷、臉部撕裂傷約3公分
、右側肩膀挫傷、左側肩膀挫傷、右側膝部挫傷、左側膝部挫傷
、背部挫傷、右手第一指擦傷、右手挫傷、右手擦傷、左手挫傷
、左手擦傷、左側前臂挫傷、右側前臂挫傷及左側下肢挫傷等傷
害。　　　
    理  由
一、本判決援引之供述及非供述證據係依法取得，並經本院於審
    理期日踐行合法之調查，檢察官、上訴人即被告賴陽德（下
    稱被告）迄本院言詞辯論終結前，皆未爭執證據能力，自均
    得採為判決之基礎。
二、認定事實所憑證據及理由
　　上開事實，業據被告於審理中坦承不諱（見簡上卷第66頁）
    ，核與證人即被害人廖皇欣於警詢之證述相符（見偵卷第19
    -23頁），復有天成醫療社團法人天晟醫院診斷證明書、監
    視器翻拍照片可證（見偵卷第25、27-28頁），足認被告之
    任意性自白與事實相符，可以採信。從而，本案事證明確，
    被告犯行堪以認定，應依法論科。
三、論罪
　　核被告所為，係犯刑法第277條第1項之傷害罪。
四、撤銷原判決及量刑之理由
　㈠原審以被告犯行事證明確，予以論罪科刑固非無見。惟被告
    於提起上訴後與被害人達成調解，被害人並當庭撤回告訴，
    有調解筆錄及撤回告訴狀可稽（見簡上卷第57-59頁），是
    被告之量刑基礎已有變動而為原審判決時未及審酌，從而，
    被告提起上訴，為有理由，應由本院撤銷改判。　　　　　
　㈡審酌被告未尊重他人身體健康權，僅因誤認被害人欲偷車即
    持鋁棒毆打被害人成傷，情緒及行為管理均有不當，自應非
    難。次審酌被告已與被害人達成調解、被告行為時年齡、高
    中畢業、職汽車銷售業、自陳家境小康及素行等一切情狀，
    量處如主文第2項所示之刑，並諭知易科罰金之折算標準，
    以資懲儆。
五、沒收
　　查被告用以毆打被害人之鋁棒已遭被告丟棄，業據被告供承
    在卷（見簡上卷第67頁），是無證據證明該鋁棒仍存在，且
    該鋁棒亦非義務沒收之物，爰不宣告沒收及追徵。　　
六、據上論斷，依刑事訴訟法第455條之1第1項、第3項、第369 
    條第1項前段、第364條、第299條第1項前段，判決如主文。
本案經檢察官楊挺宏聲請簡易判決處刑，檢察官林奕瑋到庭執行
職務。
　　
中　　華　　民　　國　　111 　年　　8 　　月　　31　　日

           刑事第八庭   審判長法　官  許雅婷
　　　　　　　　　
　　　　　　　　　            法  官  郭書綺
　　　　　　　　　
　　　　　　　　　            法  官  葉作航
以上正本證明與原本無異。
不得上訴。
　　　　　　　　　　　　　　　書記官　林希潔
　　　　　　　　　　　　　　　
中　　華　　民　　國　　111 　年　　9 　　月　　2 　　日

附錄本案論罪科刑法條全文：
刑法第277條
傷害人之身體或健康者，處5年以下有期徒刑、拘役或50萬元以
下罰金。
犯前項之罪，因而致人於死者，處無期徒刑或7年以上有期徒刑
；致重傷者，處3年以上10年以下有期徒刑。